臺灣高等法院高雄分院刑事判決
111年度上訴字第3號
上  訴  人  
即  被  告  李宜軒


選任辯護人  曾慶雲律師
上  訴  人
即  被  告  呂岳樺


選任辯護人  陳惠美律師
上列上訴人等因毒品危害防制條例案件，不服臺灣屏東地方法院
110年度訴字第412號，中華民國110年10月29日第一審判決（起
訴案號：臺灣屏東地方檢察署110年度偵字第4185號、第6825號
、第7116號、第7395號；併辦案號：同署第110年度偵字第7981
號），提起上訴，本院判決如下：
    主  文
上訴駁回。
    事  實
一、乙○○、甲○○與真實姓名不詳、暱稱「胖哥」之成年人（下稱
    「胖哥」）皆明知麻黃係毒品危害防制條例第2 條第2 項
    第4 款所定之第四級毒品，非經許可，不得製造、持有，竟
    共同基於製造第四級毒品麻黃之犯意聯絡，由乙○○於民國1
    08 年7 月6 日至同年月12日間某日，破壞楊黃○○在坐落屏
    東縣○○鄉○○段000 地號土地上之工寮（下稱系爭工寮）之門
    鎖（所涉毀損部分未據告訴）後，將該處作為製毒場所，嗣
    乙○○、甲○○、「胖哥」將製毒器具及原料搬運至系爭工寮內
    ，並由「胖哥」、乙○○主導製毒之流程，甲○○則負責搬運及
    清洗製毒器具。渠等製造方式為：使用如附表一至二所示之
    器具、原料及化學物質，先將原料混合並倒入乙醚靜置，再
    將上開混合溶液倒入陶瓷漏斗及側孔燒瓶裝置，以濾紙及真
    空方式過濾，復倒入丙酮後，將成品置於塑膠方盒內存放，
    以此方式共同製造第四級毒品麻黃(其中約50公斤，已交由
    「胖哥」載運離開）。嗣經楊黃○○發覺系爭工寮之門鎖遭破
    壞並報警處理，經警於108 年7 月12日11時15分許，在系爭
    工寮內，扣得如附表一至二所示之物，並將如附表二編號16
    至24所示之物，送往內政部警政署刑事警察局（下稱刑事警
    察局）進行鑑定，如附表二編號16所示之物檢出之DNA-STR 
    型別檢測結果，與乙○○之DNA-STR 型別相符，循線查悉上情
    。
二、乙○○、甲○○均明知甲基安非他命係毒品危害防制條例第2 條
    第2 項第2 款所定之第二級毒品，非經許可，不得製造、持
    有，竟共同基於製造第二級毒品甲基安非他命之犯意聯絡，
    先由乙○○於109 年2 月28日，向不知情之陳○○承租屏東縣○○
    市○○路000 巷00弄00號房屋（下稱系爭房屋）作為製毒場所
    。乙○○、甲○○再於110 年3 月中旬某日，搬運製毒器具至系
    爭房屋內，復於同年4 月14日、同年月16日，在系爭房屋內
    ，由乙○○主導製毒之流程，甲○○則負責搬運及清洗製毒器具
    。渠等製造方式為：使用如附表三編號2 、附表四編號1 至
    61所示之器具、原料及化學物質，先將感冒藥提煉出甲基安
    非他命之先驅原料氯麻黃、氯假麻黃，再經氫化階段製成
    含有甲基安非他命之液體後，加入氫氧化鈉，加熱完成後置
    於冰箱低溫冷凍，製得如附表三編號1 、3 至5 所示含第二
    級毒品甲基安非他命成分之晶體及液體。嗣經警於110 年4 
    月16日17時5 分許，持臺灣屏東地方法院所核發110 年度聲
    搜字第267 號搜索票，至系爭房屋執行搜索，當場扣得如附
    表三至四、附表五編號1 至4 所示之物，及與本案無關之牙
    刷2 個、刮鬍刀3 個；並將如附表四編號49至61所示之物，
    及該處遺留之牙刷、刮鬍刀等物，送往刑事警察局進行鑑定
    ，如附表四編號49、59至60所示之物檢出之DNA-STR 型別檢
    測結果，與甲○○之DNA-STR 型別相符；牙刷刷毛根部檢出之
    DNA-STR 型別檢測結果，則與乙○○之DNA-STR 型別相符。復
    經警分別在乙○○位在屏東縣○○鄉○○巷00號住處，扣得如附表
    五編號5 所示之物；在甲○○位在屏東縣○○鄉○○路00○0 號住
    處，扣得如附表五編號6 至8 所示之物，循線查悉上情。
三、案經屏東憲兵隊、屏東縣政府警察局移送，屏東縣政府警察
    局里港分局（下稱里港分局）報告臺灣屏東地方檢察署（下
    稱屏東地檢署）檢察官偵查起訴。
    理  由
一、證據能力：
    按被告以外之人於審判外之言詞或書面陳述，屬傳聞證據，
    原則上不得作為證據；惟按被告以外之人於審判外之陳述，
    雖不符刑事訴訟法第159條之1至第159條之4之規定，而經當
    事人於審判程序同意作為證據，法院審酌該言詞陳述或書面
    陳述作成時之情況，認為適當者，亦得為證據，刑事訴訟法
    第159條第1項、第159條之5第1項分別定有明文。查本判決
    所引用屬於傳聞證據之部分，均已依法踐行調查證據程序，
    且檢察官及被告於本院審理時，均明示同意有證據能力（見
    本院卷第116至121頁），基於尊重當事人對於傳聞證據之處
    分權，及證據資料愈豐富愈有助於真實發現之理念，本院審
    酌該等證據作成時情況，並無違法取證之瑕疵，且無顯不可
    信之情形，以之作為證據應屬適當，自均有證據能力。
二、認定犯罪事實所憑之證據及理由：
　　上開事實，業據上訴人即被告乙○○、甲○○2 人（下稱被告乙
    ○○等2人）於警詢、偵訊、原審及本院審理時均坦承不諱（
    見警一卷第3 至5 、8 至12頁，警二卷第6 至7 、17至18頁
    ，偵4185卷第17至20、23至30、41至45、47至51、135至137
     、389 至392 、395 至398 頁，偵聲卷第31至35、41至48
    頁，他卷第99至111 、113 至119 、121 至127 、137至140
    頁 ，偵7116卷第63至65頁，原審卷第34、40、99、111、15
    2 、173 頁、本院卷第115、225、227頁），核與證人楊黃○
    ○、陳○○於警詢時之證述大致相符（見他卷第11至13頁，警
    一卷第13至14頁），並有原審法院110 年度聲搜字第267 號
    搜索票影本，屏東縣政府警察局搜索扣押筆錄、扣押物品目
    錄表，自願受搜索同意書，屏東縣政府警察局刑警大隊搜索
    扣押筆錄、扣押物品目錄表，屏東憲兵隊搜索扣押筆錄、扣
    押物品目錄表，屏東縣政府警察局疑似毒品初步篩檢表、現
    場照片、通訊軟體LINE對話紀錄翻拍照片、郵局存簿內頁翻
    拍照片、房屋租賃契約書影本，刑事警察局110 年5 月28日
    刑鑑字第1100047264號鑑定書、110 年6 月9 日刑生字第11
    00041549號鑑定書暨刑事案件證物採驗紀錄表，屏東縣政府
    警察局鑑識科110 年4 月16日刑案現場勘察報告、刑案現場
    示意圖、現場採證照片、員警偵查報告、屏東縣政府警察局
    108 年7 月12日刑案現場勘察報告暨採證照片、勘察採證同
    意書，刑事警察局108 年8月26日刑生字第1080068801號、1
    08 年9 月4 日刑鑑字第1080073681號、109 年1 月17日刑
    鑑字第1080094530號鑑定書，里港分局搜索扣押筆錄、扣押
    物品目錄表、被告乙○○手繪房間配置圖等件在卷可稽（見警
    一卷第17至39、41至45頁，警二卷第42至47、50至85頁，他
    卷5 至10、23至64、66至81頁，偵4185卷第33至35頁），復
    有如附表一至四所示之物扣案可佐。又參如附表一至二、附
    表三編號2 、附表四編號1至61所示之物，其中有側孔燒瓶
    、氫氧化鈉、乙醚、氫氣鋼瓶、醋酸鈉、硫酸鋇、活性碳、
    脫水機、食鹽、冰箱、鹽酸、手套、防毒面具等物品，均為
    實務上常見用於製造毒品所需原料、化學物品、器具；且被
    告乙○○等2 人經警在系爭工寮內扣得如附表一所示之物，及
    在系爭房屋內扣得如附表三所示之物，經送刑事警察局鑑定
    ，分別檢出如附表一、三備註欄所載第四級毒品麻黃，或
    第二級毒品甲基安非他命成分，有前引刑事警察局108 年9 
    月4 日刑鑑字第1080073681號、109 年1 月17日刑鑑字第10
    80094530號、110 年5 月28日刑鑑字第1100047264號鑑定書
    等件在卷可參，足認被告乙○○等2 人上開任意性自白均核與
    客觀事實相符，可以採信。是被告乙○○等2 人前揭犯行均已
    事證明確，堪以認定，自應依法論科。
三、論罪：
  ㈠新舊法比較被告乙○○等2 人如事實欄一所示行為後，毒品危
    害防制條例第4 條第4 項、第17條第2 項，業於109 年1 月
    15日修正公布，並於同年7 月15日施行。其中：
  1.修正前毒品危害防制條例第4 條第4 項原規定：「製造、運
    輸、販賣第四級毒品者，處5 年以上12年以下有期徒刑，得
    併科新臺幣（下同）3 百萬元以下罰金。」修正後則規定：
    「製造、運輸、販賣第四級毒品者，處5 年以上12年以下有
    期徒刑，得併科5 百萬元以下罰金。」前開修正條文得併科
    之罰金由「3 百萬元以下」提高至「5 百萬元以下」，是修
    正後毒品危害防制條例第4 條第4 項規定，並無較有利於被
    告乙○○等2 人，依刑法第2 條第1 項前段規定，自應適用被
    告2人如事實欄一所示行為時之法律即修正前毒品危害防制
    條例第4 條第4 項規定。
  2.修正前毒品危害防制條例第17條第2 項原規定：「犯第4 條
    至第8 條之罪於偵查及審判中均自白者，減輕其刑」；修正
    後毒品危害防制條例第17條第2 項則規定：「犯第4 條至第
    8 條之罪於偵查及歷次審判中均自白者，減輕其刑」，所增
    加須於「歷次」審判中均自白始得減輕之要件，較修正前之
    規定不利被告乙○○等2 人。
  3.經綜合比較結果，依刑法第2 條第1 項前段規定，自應適用
    被告乙○○等2 人如事實欄一所示行為時即修正前毒品危害防
    制條例第4 條第4 項、第17條第2 項之規定。
  ㈡核被告乙○○等2 人所為，就事實欄一所示部分，均係犯修正
    前毒品危害防制條例第4 條第4 項之製造第四級毒品罪；就
    事實欄二所示部分，均係犯毒品危害防制條例第4 條第2 項
    之製造第二級毒品罪。至被告乙○○等2 人之原審辯護人為被
    告2 人辯稱：事實欄二部分，被告乙○○等2 人犯罪時間係自
    109 年2 月28日至110 年4 月16日為警查獲時止，期間修正
    後之毒品危害防制條例雖於109 年7 月15日施行，惟被告乙
    ○○既於109 年2 月28日即向證人陳○○租系爭房屋，已著手於
    該次犯行，犯罪時程既橫跨修法期間，應適用修正前毒品危
    害防制條例第4 條第2 項規定等語（見原審卷第175 頁）。
    惟按刑事法上所謂製造行為，乃指利用各種原、物料予以加
    工，製作成特定目的之產品，是凡在該特定目的完成前，所
    採取之一切人為措施，均屬之，其著手，當自為該特定目的
    ，而於原、物料施加人工之際，即已開始（最高法院99年度
    台上字第7730號、109 年度台上字第1029號判決意旨參照）
    ，故本案被告乙○○等2 人所為製造第二級毒品犯行，當以被
    告乙○○等2 人基於製造毒品之目的，於原、物料施以人為加
    工，始認已著手於製造毒品行為。被告乙○○等2 人之辯護人
    為被告辯稱：應以被告乙○○承租系爭房屋時，為著手製造第
    二級毒品之時點乙節，容有違誤。又按連續、接續或繼續犯
    之行為過程中，遇有刑罰之法律變更時，其一部行為涉及舊
    法，一部行為涉及新法，仍應依最後行為時之法律處斷，不
    發生新舊法比較適用之問題。而被告乙○○等2 人於原審審理
    時已自承：該次製造第二級毒品犯行係於110 年4 月14日、
    同年月16日，由乙○○主導製毒流程，甲○○負責搬運及清洗製
    毒器具等語（見原審卷第100 、112 頁）。從而，被告2人
    製造第二級毒品之行為，係於毒品危害防制條例修正施行後
    ，自應均以最後行為時之法律即修正後之毒品危害防制條例
    第4 條第2 項之規定處斷，而無庸比較新舊法，併予指明。
  ㈢又被告乙○○等2 人就事實欄一所示部分，持有第四級毒品之
    低度行為，應為製造第四級毒品之高度行為所吸收，均不另
    論罪；就事實欄二所示部分，其等製造第二級毒品甲基安非
    他命過程中，因萃取而獲得第四級毒品，為製造第二級毒品
    之階段行為；而持有第二級毒品純質淨重20公克以上，及持
    有第四級毒品純質淨重5 公克以上之低度行為，均應為製造
    第二級毒品之高度行為吸收，亦均不另論罪。復按數行為於
    同時同地或密切接近之時地實施，侵害同一之法益，各行為
    之獨立性極為薄弱，依一般社會健全觀念，在時間差距上，
    難以強行分開，在刑法評價上，以視為數個舉動之接續施行
    ，合為包括之一行為予以評價，較為合理，則屬接續犯，而
    為包括之一罪。查被告乙○○等2 人於108 年7 月6 日至同年
    月12日間，在系爭工寮內，製造第四級毒品之行為；及於11
    0 年4 月14日、同年月16日，在系爭房屋內，製造第二級毒
    品之行為，主觀上係分別基於製造第四級、第二級毒品之犯
    意而為，客觀上又均係在時間密接、地點相同之狀態為之，
    侵害法益相同，自均應將之評價為同一犯罪之數個舉動接續
    實施之接續犯，均各僅論以一罪。另被告乙○○等2 人與「胖
    哥」就上開製造第四級毒品行為間；及被告2 人就上開製造
    第二級毒品行為間，均各有犯意聯絡及行為分擔，均為共同
    正犯。被告乙○○等2 人所為如事實欄一所示之製造第四級毒
    品犯行（1 次），及如事實欄二所示之製造第二級毒品犯行
    （1 次），犯意各別，行為有異，均應予分論併罰。另檢察
    官移送併辦部分（即屏東地檢署110 年度偵字第7981號），
    與業經起訴之事實為同一事實，自應一併審理。
  ㈣刑的減輕事由：被告乙○○等2 人就所犯如事實欄一所示製造
    第四級毒品犯行，及如事實欄二所示製造第二級毒品犯行，
    於偵查及法院歷次審理時均自白犯罪，爰分別依修正前毒品
    危害防制條例第17條第2 項、毒品危害防制條例第17條第2 
    項規定，均減輕其刑。
四、上訴駁回的理由：原審認被告乙○○等2 人罪證明確，因而適
    用相關法條規定，並審酌：
　㈠被告乙○○等2 人為本案犯行之際正值青壯，竟不思從事正當
    工作安分守己，明知麻黃及甲基安非他命分別係列管之第
    四級、第二級毒品，仍無視政府歷來為杜絕毒品氾濫、毒害
    人民之再三宣導暨嚴格執法，由被告乙○○主導製毒流程，而
    被告甲○○為貪圖報酬，即與被告乙○○共同製造麻黃及甲基
    安非他命，法敵對意識顯著，所為均值非難。另考量被告乙
    ○○等2 人前均無論罪科刑紀錄；暨衡被告乙○○本案從事主要
    製毒工作，被告甲○○則係從事搬運及清洗製毒器具工作，惡
    性及犯罪情節顯較被告乙○○為輕，又如事實欄二所示製造第
    二級毒品部分，雖被告乙○○等2 人製造毒品之數量及純度非
    低，然無證據證明其等所製造之第二級毒品業已流出市面；
    兼衡被告乙○○自承為高職畢業之智識程度，羈押前從事泰國
    蝦養殖工作，每月收入3 萬多元，未婚、無子女；被告甲○○
    自承為高職肄業之智識程度，羈押前從事泰國蝦養殖工作，
    每月收入2 至3 萬元，已婚、有1 名未成年子女之家庭經濟
    狀況（以上均見原審卷第174 頁）等一切情狀，就其等所犯
    ，分別量處不等之徒刑（按被告乙○○犯製造第四級毒品罪處
    有期徒刑3年、製造第二級毒品罪處有期徒刑5年6月；被告
    甲○○犯製造第四級毒品罪處有期徒刑2年10月、製造第二級
    毒品罪處有期徒刑5年4月）；並考量刑法第51條數罪併罰定
    執行刑之立法方式，係採限制加重原則，非以累加方式定應
    執行刑，如以實質累加之方式定應執行刑，則處罰之刑度顯
    將超過其行為之不法內涵，而違反罪責原則，並考量因生命
    有限，刑罰對被告造成之痛苦程度，係隨刑度增加而生加乘
    效果，而非以等比方式增加，是以隨罪數增加遞減其刑罰之
    方式，當足以評價被告行為之不法性之法理（即多數犯罪責
    任遞減原則）。審酌被告乙○○等2 人上開2 次犯行均為製造
    毒品行為，時間分別係108 年7 月間、110 年4 月間，並衡
    酌被告2 人各次犯行之手段、所製造毒品之數量等犯罪情節
    ，及整體刑法目的，與整體犯行之應罰適當性，就被告乙○○
    等2 人製造第四級、第二級毒品犯行，分別定被告乙○○之應
    執行刑為有期徒刑6年6月；被告甲○○之應執行刑為有期徒刑
    6年。
　㈡又敘明：⒈按違禁物，不問屬於犯罪行為人與否，沒收之，刑
    法第38條第1 項定有明文。經查，扣案如附表一所示之物，
    均係供被告乙○○等2 人製造第四級毒品所用之物，業據被告
    乙○○等2 人於法院審理時自承在卷（見原審卷第99至100 、
    111 頁），且經送刑事警察局檢驗結果，亦均檢出含有第四
    級毒品成分（詳如各該編號備註欄），確屬違禁物無訛。是
    扣案如附表一所示之物，除因鑑定用罄而不復存在之部分外
    ，均應依刑法第38條第1項之規定，於被告乙○○等2 人所犯
    製造第四級毒品罪刑項下宣告沒收。至盛裝上開第四級毒品
    之容器、側孔燒瓶、勺子、空塑膠桶、塑膠方盒，因其上殘
    留之毒品難以析離，且無析離之實益與必要，均應視同違禁
    物，併予沒收。⒉按查獲之第一、二級毒品及專供製造或施
    用第一、二級毒品之器具，不問屬於犯罪行為人與否，均沒
    收銷燬之，毒品危害防制條例第18條第1 項前段定有明文。
    經查，扣案如附表三編號1 、3 至5 所示之物，均係被告乙
    ○○等2 人製得之第二級毒品，且經送刑事警察局鑑定，均檢
    出第二級毒品甲基安非他命成分（詳如各該編號備註欄），
    自均應依毒品危害防制條例第18條第1 項前段規定，不問屬
    於犯罪行為人與否，均於被告乙○○等2 人製造第二級毒品罪
    刑項下宣告沒收銷燬。又盛裝上開毒品之容器及包裝袋，因
    其上殘留之毒品難以析離，且無析離之實益與必要，應視同
    毒品，併予沒收銷燬。另扣案如附表三編號2 所示之物，係
    供被告乙○○等2 人製造第二級毒品所用之物，業據被告乙○○
    等2 人於法院審理時自承在卷（見原審卷第100、112 頁）
    ，復檢出第二級毒品甲基安非他命成分（詳如該編號備註欄
    ），考量如附表三編號2 所示之物上所殘留之毒品成分亦難
    以析離，是亦應視同毒品，依毒品危害防制條例第18條第1 
    項前段規定，不問屬於犯罪行為人與否，均於被告2 人製造
    第二級毒品罪刑項下宣告沒收銷燬。至鑑驗耗損之甲基安非
    他命既已滅失，自無庸宣告沒收銷燬。⒊按犯第4 條至第9 
    條、第12條、第13條或第14條第1 項、第2 項之罪者，其供
    犯罪所用之物，不問屬於犯罪行為人與否，均沒收之，毒品
    危害防制條例第19條第1 項定有明文。經查，扣案如附表二
    所示之物，均係供被告2 人製造第四級毒品所用之物；扣案
    如附表四編號1 至47、49至61所示之物，均係供被告2 人製
    造第二級毒品所用之物，業據被告2 人於法院審理時供承在
    卷（見原審卷第99至100 、111 至112 頁），應依毒品危害
    防制條例第19條第1 項規定，不問屬於犯罪行為人與否，均
    分別於被告乙○○等2 人製造第四級、第二級毒品罪刑項下宣
    告沒收。⒋扣案如附表四編號48所示之物，係供被告乙○○等2
     人製造第二級毒品甲基安非他命使用之先驅原料，業據被
    告乙○○等2 人於法院審理時坦承在卷（見原審卷第100 、11
    2 頁），且經送刑事警察局鑑定，檢出第四級毒品氯麻黃
    、氯假麻黃成分，確屬違禁物無訛。是扣案如附表四編號4
    8所示之物，除因鑑定用罄而不復存在之部分外，應依刑法
    第38條第1 項之規定，於被告2 人所犯製造第二級毒品罪刑
    項下宣告沒收。至盛裝上開第四級毒品之包裝袋，因其上殘
    留之毒品難以析離，且無析離之實益與必要，均應視同違禁
    物，併予沒收。⒌按供犯罪預備之物，屬於犯罪行為人者，
    得沒收之，刑法第38條第2 項前段定有明文。經查，扣案如
    附表四編號62至63所示之物，均為被告乙○○所有，且係預備
    供製造第二級毒品犯罪所用之物，業據被告乙○○等2 人於法
    院審理時供承在卷（見原審卷第100 、112 頁），爰依刑法
    第38條第2 項前段規定，於被告乙○○所犯製造第二級毒品罪
    刑項下宣告沒收。⒍按犯罪所得，屬於犯罪行為人者，沒收
    之。但有特別規定者，依其規定；前2 項之沒收，於全部或
    一部不能沒收或不宜執行沒收時，追徵其價額，刑法第38條
    之1 第1 項、第3 項定有明文。次按刑法第38條之1 第1 項
    前段犯罪所得沒收之規定，以「屬於犯罪行為人者」，為沒
    收要件。則於數人共同犯罪時，因共同正犯皆為犯罪行為人
    ，所得屬全體共同正犯，本亦應對各共同正犯諭知沒收。然
    因犯罪所得之沒收，在於避免被告因犯罪而坐享利得，基於
    有所得始有沒收之公平原則，如犯罪所得已經分配，自應僅
    就各共同正犯分得部分，各別諭知沒收。經查，被告乙○○等
    2 人於原審審理時均供稱：如事實欄一所示製造第四級毒品
    部分，製造完成後毒品由「胖哥」取走，「胖哥」有給乙○○
    20萬元，並給甲○○5 萬元等語（見原審卷第99、111 頁），
    是被告乙○○、甲○○如事實欄一所示製造第四級毒品犯行，分
    別分得犯罪所得20萬元、5萬元，自應依刑法第38條之1 第1
     項規定，分別在其等所犯製造第四級毒品罪刑項下宣告沒
    收，並依同條第3 項規定，於全部或一部不能沒收或不宜執
    行沒收時，各追徵其價額。⒎按毒品危害防制條例第19條第2
     項規定「犯第4 條之罪所使用之水、陸、空交通工具，沒
    收之」，亦係刑法第38條第2項後段所稱之特別規定。依92
    年7 月9 日修正毒品危害防制條例時，就第19條之立法說明
    ：「第3 項（現為第2 項）所定應沒收之水、陸、空交通工
    具，依據實務上向來之見解，係指專供犯第4 條之罪所使用
    之交通工具並無疑義，故本項不需再予修正。」（立法院公
    報第92卷第34期第200 頁）。足見依本項規定沒收之交通工
    具，專供犯第4 條之罪所使用者為限。且其既未規定不問屬
    於犯罪行為人與否，沒收之，自應以屬於犯罪行為人者，始
    得沒收（最高法院107 年度台上字第2697號判決意旨參照）
    。經查，扣案如附表五編號3所示之物，依卷附車輛詳細資
    料報表，車主為蔡○○（真實姓名詳卷，偵7116卷第155 頁）
    ，且被告乙○○於原審審理時供稱：如附表五編號3 所示之物
    是蔡○○的，我跟蔡○○借來開的等語（見原審卷第100 頁），
    難認如附表五編號3 所示之物屬於被告2 人所有，爰不予以
    宣告沒收。⒏至扣案如附表五編號1 至2 、4 至8 所示之物
    ，經被告乙○○等2 人於原審審理時供稱：現金1,800 元是乙
    ○○的，現金1 萬9,600 元是甲○○的，均與本案無關；鐵捲門
    遙控器是房東陳○○的；扣案的手機是用來聯繫見面時間、地
    點所用的，對話中只有約時間、地點，沒有提到製造毒品的
    事情，2 次也都沒有帶到製毒現場等語（見原審卷第100 、
    112 、173 頁），均難認為與本案製造毒品犯罪有關，復無
    證據證明為本案製造毒品犯罪所用、預備之用、犯罪所生之
    物或與本案犯罪有關，故均不予宣告沒收，附此敘明。⒐末
    按宣告多數沒收者，併執行之，刑法第40條之2 第1 項定有
    明文。是本案被告乙○○等2 人所犯前揭各罪，經宣告多數沒
    收，依法應併執行之。
　㈢經本院核原判決認事用法，並無不合，量刑亦已斟酌刑法第5
    7條各款所列情狀，而未逾越法定範圍，亦未濫用其職權，
    應屬適當。至被告乙○○等2人上訴意旨略以：請求依刑法第5
    9條規定減輕其刑云云；然查：刑法第59條之「酌量減輕其
    刑」，必須犯罪另有特殊原因或情狀，在客觀上顯然足以引
    起一般同情，認為縱予宣告法定最低度刑仍嫌過重；或因立
    法至嚴，確有情輕法重的情形，始有其適用。本院考量製造
    毒品乃屬嚴重之犯罪行為，且為政府所嚴格查緝者，凡是具
    有一般智識能力及社會歷練的人，都知道不能夠從事，而被
    告乙○○等2人案發時為心智成熟的成年人，對上述嚴格禁止
    之情形，自然無法推稱不知，但被告乙○○等2人仍然一再選
    擇從事本件製造毒品犯行；且依卷內事證，亦未顯示被告乙
    ○○等2人有何特殊環境或原因，始為本案犯行之情事，故被
    告乙○○等2人之犯罪情狀在客觀上，並沒有顯然足以引起一
    般同情之處，參以各罪之法定本刑及依毒品危害防制條例第
    17條第2項規定減輕其刑後所得量處之刑，對照其犯罪情節
    ，並無「處以最低刑度猶嫌過重」之情形，是依一般國民社
    會感情，對照其可判處之刑度，難認情輕法重而有何顯可憫
    恕之處。參考上開說明，本院認被告乙○○等2人就本案所犯
    上開製造毒品之犯行，應無適用刑法第59條酌減其刑規定之
    餘地。是被告乙○○等2人及其辯護人請求依刑法第59條酌減
    其刑，無從採納，併此敘明。
　㈣至被告乙○○於上訴書狀另稱：被告所參與製造第四級毒品（
    即事實一部分），依所查扣之液體（即附表一編號1部分）
    ，其純度僅有1％及未達1％；意即該查扣之液體僅存在有第四
    級毒品之成分，根本無任何效用，亦不可能供任何人施用，
    故應尚非屬毒品危害防治條例所欲規範之毒品，故被告此部
    分所犯應為製造第四級毒品未遂罪行等語。經查，附表一編
    號1之液體（即查獲時現場編號15之液體，原始淨重366公克
    ），經送檢驗結果，固屬第四級毒品：毒品先驅原料氯假麻
    黃，其純度1％，而純質淨重即為3.66公克；但附表一編號3
    、5之勺子（現場編號9）及塑膠方盒（現場編號18），經採
    證人員以甲醇潤洗（勺子、塑膠方盒）後，將潤洗液送驗結
    果，確亦均驗出有【麻黃】成分乙節，有屏東縣政府警察
    局鑑識科現場勘察採證照片、內政部警政署刑事警察局鑑定
    書及毒品純質淨重換算表等在卷可稽（見他卷第62、63、70
    、71、74頁）；況且被告乙○○2人自始亦坦承：製造50公斤
    之【麻黃】交由「胖哥」者載走，而分別獲得20萬元、5萬
    元等情（見原審卷第99、111頁及本院卷第123頁），已如前
    述，是被告乙○○等2人確有於楊黃美節之工寮處，製造完成
    第四級毒品【麻黃】；至該第四級毒品固然是製造第二級
    毒品之先驅原料，而不能直接施用，但此應不影響毒品危害
    防制條例第4條第4項之製造第四級毒品罪之既遂犯之認定，
    合此敘明。
　㈤綜上，原判決（量刑及定執行刑）應屬允當，被告乙○○等2人
    上訴均為無理由，均應予駁回。
據上論結，應依刑事訴訟法第368 條，判決如主文。
本案經檢察官鍾佩宇提起公訴及移送併辦，檢察官李啟明到庭執
行職務。
中　　華　　民　　國　　111 　年　　4 　月　　14 　　日
                  刑事第三庭    審判長法  官  吳進寶
                                      法  官  徐美麗  
                                      法  官  方百正  
以上正本證明與原本無異。
如不服本判決應於收受判決後20日內向本院提出上訴書狀，並應
敘述具體理由；其未敘述上訴理由者，應於上訴期間屆滿後20日
內向本院補提理由書（均須按他造當事人之人數附繕本）「切勿
逕送上級法院」。
中　　華　　民　　國　 111　　年　　4　　月　　14 　　日
                                      書記官  林佳蓉
附錄本案論罪科刑法條
修正前毒品危害防制條例第4 條第4 項
製造、運輸、販賣第四級毒品者，處五年以上十二年以下有期徒
刑，得併科新臺幣三百萬元以下罰金。

毒品危害防制條例第4 條第2 項
製造、運輸、販賣第二級毒品者，處無期徒刑或十年以上有期徒
刑，得併科新臺幣一千五百萬元以下罰金。



附表一：本案事實欄一查獲之第四級毒品

編號 品名 數量 備註 1 液體 1 桶 1.即他卷第81頁扣押物品目錄表備考15、起訴書附表一編號15。 2.檢出「氯假麻黃」、「氯麻黃」等成分（見卷附內政部警政署刑事警察局108 年9 月4日刑鑑字第1080073681號鑑定書，他卷第70至71頁）。 3.原始淨重366 公克，氯假麻黃純度1 ％，純質淨重3.66公克。 4.微量氯麻黃，純度未達1 ％。 2 側孔燒瓶 2 個 1.即他卷第80頁扣押物品目錄表備考5 、起訴書附表一編號5 。 2.檢出殘留「氯麻黃」成分（見卷附內政部警政署刑事警察局109 年1 月17日刑鑑字第1080094530號鑑定書，下稱鑑定書一，他卷第73至75頁）。 3 勺子 4 個 1.即他卷第80頁扣押物品目錄表備考9 、起訴書附表一編號9 。 2.檢出殘留「氯麻黃」、「麻黃」等成分（見卷附鑑定書一）。 4 空塑膠桶（白色） 6 桶 1.即他卷第81頁扣押物品目錄表備考16、起訴書附表一編號16。 2.檢出殘留「氯麻黃」、「氯假麻黃」等成分（見卷附鑑定書一）。 5 塑膠方盒 5 個 1.即他卷第81頁扣押物品目錄表備考18、起訴書附表一編號18。 2.檢出殘留「麻黃」成分（見卷附鑑定書一）。 

附表二：供本案事實欄一製造第四級毒品所用之物

編號 品名 數量 備註 1 馬達 3 台 1.即他卷第80頁扣押物品目錄表備考1 、起訴書附表一編號1 。 2.真實姓名不詳、暱稱「胖哥」之成年人（下稱「胖哥」）所有。 3.供為本案製造第四級毒品所用之物。 2 機油 3 瓶 1.即他卷第80頁扣押物品目錄表備考2 、起訴書附表一編號2 。 2.「胖哥」所有。 3.供為本案製造第四級毒品所用之物。 3 氫氧化鈉（起訴書記載為氯氧化納，應予更正） 1 包 1.即他卷第80頁扣押物品目錄表備考3 、起訴書附表一編號3 。 2.「胖哥」所有。 3.供為本案製造第四級毒品所用之物。 4 陶瓷漏斗 2 個 1.即他卷第80頁扣押物品目錄表備考4 、起訴書附表一編號4 。 2.「胖哥」所有。 3.供為本案製造第四級毒品所用之物。 5 濾紙 1 盒 1.即他卷第80頁扣押物品目錄表備考6 、起訴書附表一編號6 。 2.「胖哥」所有。 3.供為本案製造第四級毒品所用之物。 6 塑膠桶 7 個 1.即他卷第80頁扣押物品目錄表備考7 、起訴書附表一編號7 。 2.「胖哥」所有。 3.供為本案製造第四級毒品所用之物。 7 量杯 2 個 1.即他卷第80頁扣押物品目錄表備考8 、起訴書附表一編號8 。 2.「胖哥」所有。 3.供為本案製造第四級毒品所用之物。 8 乙醚 4 桶 1.即他卷第80頁扣押物品目錄表備考10、起訴書附表一編號10。 2.「胖哥」所有。 3.供為本案製造第四級毒品所用之物。 9 二氯乙烷 3 桶 1.即他卷第81頁扣押物品目錄表備考11、起訴書附表一編號11。 2.「胖哥」所有。 3.供為本案製造第四級毒品所用之物。 10 二氯甲烷 5 桶 1.即他卷第81頁扣押物品目錄表備考12、起訴書附表一編號12。 2.「胖哥」所有。 3.供為本案製造第四級毒品所用之物。 11 丙酮（藍色） 4 桶 1.即他卷第81頁扣押物品目錄表備考13、起訴書附表一編號13。 2.「胖哥」所有。 3.供為本案製造第四級毒品所用之物。 12 丙酮（白色） 6 桶 1.即他卷第81頁扣押物品目錄表備考14、起訴書附表一編號14。 2.「胖哥」所有。 3.供為本案製造第四級毒品所用之物。 13 電風扇 1 台 1.即他卷第81頁扣押物品目錄表備考17、起訴書附表一編號17。 2.「胖哥」所有。 3.供為本案製造第四級毒品所用之物。 14 氯化亞硫醯 5 瓶 1.即他卷第81頁扣押物品目錄表備考19、起訴書附表一編號19。 2.「胖哥」所有。 3.供為本案製造第四級毒品所用之物。 15 空塑膠桶（綠色） 7 桶 1.即他卷第81頁扣押物品目錄表備考20、起訴書附表一編號20。 2.「胖哥」所有。 3.供為本案製造第四級毒品所用之物。 16 手套 1 個 1.即他卷第65頁證物清單編號A1，起訴書未記載，應予補充。 2.「胖哥」所有。 3.供為本案製造第四級毒品所用之物。 17 手套 1 個 1.即他卷第65頁證物清單編號A2，起訴書未記載，應予補充。 2.「胖哥」所有。 3.供為本案製造第四級毒品所用之物。 18 手套 1 個 1.即他卷第65頁證物清單編號A3，起訴書未記載，應予補充。 2.「胖哥」所有。 3.供為本案製造第四級毒品所用之物。 19 手套 1 個 1.即他卷第65頁證物清單編號A4，起訴書未記載，應予補充。 2.「胖哥」所有。 3.供為本案製造第四級毒品所用之物。 20 手套 1 個 1.即他卷第65頁證物清單編號A5，起訴書未記載，應予補充。 2.「胖哥」所有。 3.供為本案製造第四級毒品所用之物。 21 手套 1 個 1.即他卷第65頁證物清單編號A6，起訴書未記載，應予補充。 2.「胖哥」所有。 3.供為本案製造第四級毒品所用之物。 22 防毒面具 1 個 1.即他卷第65頁證物清單編號A7，起訴書未記載，應予補充。 2.「胖哥」所有。 3.供為本案製造第四級毒品所用之物。 23 防毒面具 1 個 1.即他卷第65頁證物清單編號A8，起訴書未記載，應予補充。 2.「胖哥」所有。 3.供為本案製造第四級毒品所用之物。 24 防毒面具 1 個 1.即他卷第65頁證物清單編號A9，起訴書未記載，應予補充。 2.「胖哥」所有。 3.供為本案製造第四級毒品所用之物。 

附表三：本案事實欄二查獲之第二級毒品

編號 物名 數量 備註 1 晶體 1 盒 1.即警一卷第20頁扣押物品目錄表編號2-1 、起訴書附表二編號2 。 2.檢出「甲基安非他命」、「麻黃」、「假麻黃」等成分（見卷附內政部警政署刑事警察局110 年5 月28日刑鑑字第1100047264號鑑定書，下稱鑑定書二，警二卷第42至43頁）。 3.原始淨重949 公克，甲基安非他命純度62％，純質淨重588.38公克；麻黃純度17％，純質淨重161.33公克。 4.微量假麻黃，純度未達1 ％。 2 濾紙（含粉末） 1 包 1.即警一卷第21頁扣押物品目錄表編號6-5 、起訴書附表二編號27。 2.檢出「甲基安非他命」成分（見卷附鑑定書二）。 ⒊驗前淨重25.89 公克，甲基安非他命純度7 ％，驗前純質淨重1.81公克。 3 液體 2 盒 1.即警一卷第21頁扣押物品目錄表編號7-2 、起訴書附表二編號31。 2.檢出「甲基安非他命」成分（見卷附鑑定書二）。 3.原始淨重22,037公克，甲基安非他命純度36％，純質淨重7,933.32 公克。 4 晶體 1 盆 1.即警一卷第21頁扣押物品目錄表編號7-3 、起訴書附表二編號32。 2.檢出「甲基安非他命」成分（見卷附鑑定書二）。 3.原始淨重588 公克，甲基安非他命純度91％，純質淨重535.08公克。 5 液體 1 盆 1.即警一卷第22頁扣押物品目錄表編號9-10、起訴書附表二編號52。 2.檢出「甲基安非他命」成分（見卷附鑑定書二）。 3.原始淨重626.7 公克，甲基安非他命純度10％，純質淨重62.67 公克。 

附表四：供本案事實欄二製造第二級毒品所用之物

編號 物名 數量 備註 1 氫氣鋼瓶 4 支 1.即警一卷第20頁扣押物品目錄表編號1 、起訴書附表二編號1 。 2.乙○○所有。 3.供為本案製造第二級毒品所用之物。 2 漏斗 1 個 1.即警一卷第20頁扣押物品目錄表編號2-2 、起訴書附表二編號3 。 2.乙○○所有。 3.供為本案製造第二級毒品所用之物。 3 塑膠桶 2 個 1.即警一卷第20頁扣押物品目錄表編號2-3 、起訴書附表二編號4 。 2.乙○○所有。 3.供為本案製造第二級毒品所用之物。 4 快速爐 1 組 1.即警一卷第20頁扣押物品目錄表編號3-1 、起訴書附表二編號5 。 2.乙○○所有。 3.供為本案製造第二級毒品所用之物。 5 漏斗 1 個 1.即警一卷第20頁扣押物品目錄表編號3-2 、起訴書附表二編號6 。 2.乙○○所有。 3.供為本案製造第二級毒品所用之物。 6 塑膠盆 24個 1.即警一卷第20頁扣押物品目錄表編號4-1 、起訴書附表二編號7 。 2.乙○○所有。 3.供為本案製造第二級毒品所用之物。 7 刮刀 1 個 1.即警一卷第20頁扣押物品目錄表編號4-2 、起訴書附表二編號8 。 2.乙○○所有。 3.供為本案製造第二級毒品所用之物。 8 勺子 2 個 1.即警一卷第20頁扣押物品目錄表編號4-3 、起訴書附表二編號9 。 2.乙○○所有。 3.供為本案製造第二級毒品所用之物。 9 高壓攪拌鍋 1 組 1.即警一卷第20頁扣押物品目錄表編號5-1 、起訴書附表二編號10。 2.乙○○所有。 3.供為本案製造第二級毒品所用之物。 10 氫氧化鈉 10瓶 1.即警一卷第20頁扣押物品目錄表編號5-2 、起訴書附表二編號11。 2.乙○○所有。 3.供為本案製造第二級毒品所用之物。 11 醋酸鈉 15瓶 1.即警一卷第20頁反面扣押物品目錄表編號5-3、起訴書附表二編號12。 2.乙○○所有。 3.供為本案製造第二級毒品所用之物。 12 硫酸鋇 15瓶 1.即警一卷第20頁反面扣押物品目錄表編號5-4、起訴書附表二編號13。 2.乙○○所有。 3.供為本案製造第二級毒品所用之物。 13 電磁爐 1 個 1.即警一卷第20頁反面扣押物品目錄表編號5-5、起訴書附表二編號14。 2.乙○○所有。 3.供為本案製造第二級毒品所用之物。 14 瓦斯桶 1 個 1.即警一卷第20頁反面扣押物品目錄表編號5-6、起訴書附表二編號15。 2.乙○○所有。 3.供為本案製造第二級毒品所用之物。 15 廢濾紙 1 袋 1.即警一卷第20頁反面扣押物品目錄表編號5-7、起訴書附表二編號16。 2.乙○○所有。 3.供為本案製造第二級毒品所用之物。 16 活性碳 1 包 1.即警一卷第20頁反面扣押物品目錄表編號5-8、起訴書附表二編號17。 2.乙○○所有。 3.供為本案製造第二級毒品所用之物。 17 瓦斯爐 1 個 1.即警一卷第20頁反面扣押物品目錄表編號5-9、起訴書附表二編號18。 2.乙○○所有。 3.供為本案製造第二級毒品所用之物。 18 濾網 1 箱 1.即警一卷第20頁反面扣押物品目錄表編號5-10、起訴書附表二編號19。 2.乙○○所有。 3.供為本案製造第二級毒品所用之物。 19 氫氣鋼瓶 7 支 1.即警一卷第20頁反面扣押物品目錄表編號5-11、起訴書附表二編號20。 2.乙○○所有。 3.供為本案製造第二級毒品所用之物。 20 機油 1 瓶 1.即警一卷第20頁反面扣押物品目錄表編號5-12、起訴書附表二編號21。 2.乙○○所有。 3.供為本案製造第二級毒品所用之物。 21 塑膠桶 3 個 1.即警一卷第20頁反面扣押物品目錄表編號5-13、起訴書附表二編號22。 2.乙○○所有。 3.供為本案製造第二級毒品所用之物。 22 脫水機 1 台 1.即警一卷第21頁扣押物品目錄表編號6-1 、起訴書附表二編號23。 2.乙○○所有。 3.供為本案製造第二級毒品所用之物。 23 刮刀 1 個 1.即警一卷第21頁扣押物品目錄表編號6-2 、起訴書附表二編號24。 2.乙○○所有。 3.供為本案製造第二級毒品所用之物。 24 食鹽 1 包 1.即警一卷第21頁扣押物品目錄表編號6-3 、起訴書附表二編號25。 2.乙○○所有。 3.供為本案製造第二級毒品所用之物。 25 磅秤 3 個 1.即警一卷第21頁扣押物品目錄表編號6-4 、起訴書附表二編號26。 2.乙○○所有。 3.供為本案製造第二級毒品所用之物。 26 棕色粉末 2 瓶 1.即警一卷第21頁扣押物品目錄表編號6-6 、起訴書附表二編號28。 2.檢出氯、鈀等元素成分（見卷附鑑定書二）。 3.乙○○所有。 4.供為本案製造第二級毒品所用之物。 27 冰箱 2 台 1.即警一卷第21頁扣押物品目錄表編號7-1 、起訴書附表二編號30。 2.乙○○所有。 3.供為本案製造第二級毒品所用之物。 28 鋼鍋 5 個 1.即警一卷第21頁反面扣押物品目錄表編號8-2、起訴書附表二編號34。 2.乙○○所有。 3.供為本案製造第二級毒品所用之物。 29 快速爐 1 組 1.即警一卷第21頁反面扣押物品目錄表編號8-3、起訴書附表二編號35。 2.乙○○所有。 3.供為本案製造第二級毒品所用之物。 30 瓦斯桶 1 個 1.即警一卷第21頁反面扣押物品目錄表編號8-4、起訴書附表二編號36。 2.乙○○所有。 3.供為本案製造第二級毒品所用之物。 31 電扇 1 台 1.即警一卷第21頁反面扣押物品目錄表編號8-5、起訴書附表二編號37。 2.乙○○所有。 3.供為本案製造第二級毒品所用之物。 32 攪拌棒 2 支 1.即警一卷第21頁反面扣押物品目錄表編號8-6、起訴書附表二編號38。 2.乙○○所有。 3.供為本案製造第二級毒品所用之物。 33 溫度計 1 支 1.即警一卷第21頁反面扣押物品目錄表編號8-7、起訴書附表二編號39。 2.乙○○所有。 3.供為本案製造第二級毒品所用之物。 34 量筒 2 個 1.即警一卷第21頁反面扣押物品目錄表編號8-8、起訴書附表二編號40。 2.乙○○所有。 3.供為本案製造第二級毒品所用之物。 35 勺子 1 個 1.即警一卷第21頁反面扣押物品目錄表編號8-9、起訴書附表二編號41。 2.乙○○所有。 3.供為本案製造第二級毒品所用之物。 36 刮刀 1 個 1.即警一卷第21頁反面扣押物品目錄表編號8-10、起訴書附表二編號42。 2.乙○○所有。 3.供為本案製造第二級毒品所用之物。 37 陶瓷漏斗 1 個 1.即警一卷第21頁反面扣押物品目錄表編號9-1、起訴書附表二編號43。 2.乙○○所有。 3.供為本案製造第二級毒品所用之物。 38 側孔燒瓶 1 個 1.即警一卷第21頁反面扣押物品目錄表編號9-2、起訴書附表二編號44。 2.乙○○所有。 3.供為本案製造第二級毒品所用之物。 39 抽氣機 1 個 1.即警一卷第22頁扣押物品目錄表編號9-3 、起訴書附表二編號45。 2.乙○○所有。 3.供為本案製造第二級毒品所用之物。 40 濾紙 1 盒 1.即警一卷第22頁扣押物品目錄表編號9-4 、起訴書附表二編號46。 2.乙○○所有。 3.供為本案製造第二級毒品所用之物。 41 酸鹼試紙 3 盒 1.即警一卷第22頁扣押物品目錄表編號9-5 、起訴書附表二編號47。 2.乙○○所有。 3.供為本案製造第二級毒品所用之物。 42 溫度計 2 個 1.即警一卷第22頁扣押物品目錄表編號9-6 、起訴書附表二編號48。 2.乙○○所有。 3.供為本案製造第二級毒品所用之物。 43 醋酸鈉 1 瓶 1.即警一卷第22頁扣押物品目錄表編號9-7 、起訴書附表二編號49。 2.乙○○所有。 3.供為本案製造第二級毒品所用之物。 44 計時器 1 個 1.即警一卷第22頁扣押物品目錄表編號9-8 、起訴書附表二編號50。 2.乙○○所有。 3.供為本案製造第二級毒品所用之物。 45 鹽酸 1 瓶 1.即警一卷第22頁扣押物品目錄表編號9-9 、起訴書附表二編號51。 2.乙○○所有。 3.供為本案製造第二級毒品所用之物。 46 塑膠布 1 個 1.即警一卷第22頁扣押物品目錄表編號10-1、起訴書附表二編號53。 2.乙○○所有。 3.供為本案製造第二級毒品所用之物。 47 毛刷 1 個 1.即警一卷第22頁扣押物品目錄表編號10-2、起訴書附表二編號54。 2.乙○○所有。 3.供為本案製造第二級毒品所用之物。 48 粉末 1 包 1.即警一卷第22頁扣押物品目錄表編號10-3、起訴書附表二編號55。 2.檢出「氯麻黃」、「氯假麻黃」等成分（見卷附鑑定書二）。 3.驗前淨重2.29公克，氯麻黃純度30％，驗前純質淨重0.68公克；氯假麻黃純度65％，驗前純質淨重1.48公克。 49 手套（編號D1） 1 個 1.即憲兵指揮部屏東憲兵隊扣押物品清單編號1，起訴書未記載，應予補充。 2.乙○○所有。 3.供為本案製造第二級毒品所用之物。 50 手套（編號D2-1） 1 個 1.即憲兵指揮部屏東憲兵隊扣押物品清單編號2，起訴書未記載，應予補充。 2.乙○○所有。 3.供為本案製造第二級毒品所用之物。 51 手套（編號D2-2） 1 個 1.即憲兵指揮部屏東憲兵隊扣押物品清單編號3，起訴書未記載，應予補充。 2.乙○○所有。 3.供為本案製造第二級毒品所用之物。 52 手套（編號D3-1） 1 個 1.即憲兵指揮部屏東憲兵隊扣押物品清單編號4，起訴書未記載，應予補充。 2.乙○○所有。 3.供為本案製造第二級毒品所用之物。 53 手套（編號D3-2） 1 個 1.即憲兵指揮部屏東憲兵隊扣押物品清單編號5，起訴書未記載，應予補充。 2.乙○○所有。 3.供為本案製造第二級毒品所用之物。 54 手套（編號D4-1） 1 個 1.即憲兵指揮部屏東憲兵隊扣押物品清單編號6，起訴書未記載，應予補充。 2.乙○○所有。 3.供為本案製造第二級毒品所用之物。 55 手套（編號D4-2） 1 個 1.即憲兵指揮部屏東憲兵隊扣押物品清單編號7，起訴書未記載，應予補充。 2.乙○○所有。 3.供為本案製造第二級毒品所用之物。 56 手套（編號D4-3） 1 個 1.即憲兵指揮部屏東憲兵隊扣押物品清單編號8，起訴書未記載，應予補充。 2.乙○○所有。 3.供為本案製造第二級毒品所用之物。 57 手套（編號D4-4） 1 個 1.即憲兵指揮部屏東憲兵隊扣押物品清單編號9，起訴書未記載，應予補充。 2.乙○○所有。 3.供為本案製造第二級毒品所用之物。 58 手套（編號D4-5） 1 個 1.即憲兵指揮部屏東憲兵隊扣押物品清單編號10，起訴書未記載，應予補充。 2.乙○○所有。 3.供為本案製造第二級毒品所用之物。 59 手套（編號D4-6） 1 個 1.即憲兵指揮部屏東憲兵隊扣押物品清單編號11，起訴書未記載，應予補充。 2.乙○○所有。 3.供為本案製造第二級毒品所用之物。 60 手套（編號D5-1） 1 個 1.即憲兵指揮部屏東憲兵隊扣押物品清單編號12，起訴書未記載，應予補充。 2.乙○○所有。 3.供為本案製造第二級毒品所用之物。 61 手套（編號D5-2） 1 個 1.即憲兵指揮部屏東憲兵隊扣押物品清單編號13，起訴書未記載，應予補充。 2.乙○○所有。 3.供為本案製造第二級毒品所用之物。 62 夾鏈袋 1 包 1.即警一卷第21頁扣押物品目錄表編號6-7 、起訴書附表二編號29。 2.乙○○所有。 3.預備供為本案製造第二級毒品所用之物。 63 食鹽 2 包 1.即警一卷第21頁扣押物品目錄表編號8-1 、起訴書附表二編號33。 2.乙○○所有。 3.預備供為本案製造第二級毒品所用之物。 

編號五：不予沒收之物

編號 品名 數量 備註 1 現金（新臺幣） 1,800 元 1.即警一卷第22頁反面扣押物品目錄表編號 11、起訴書附表二編號56。 2.乙○○所有，與本案無關。 2 現金（新臺幣） 1 萬9,600 元 1.即警一卷第22頁反面扣押物品目錄表編號 12、起訴書附表二編號56。 2.甲○○所有，與本案無關。 3 車牌號碼00-0000 號自用小客貨車（含鑰匙） 1 台 1.即警一卷第22頁反面扣押物品目錄表編號 13、起訴書附表二編號57。 2.無證據證明為被告2 人所有。 4 鐵捲門遙控器 1 個 1.即警一卷第22頁反面扣押物品目錄表編號 14、起訴書附表二編號58。 2.陳秀真所有，與本案無關。 5 蘋果廠牌手機 1 支 1.即警一卷第27頁扣押物品目錄表編號1 。 2.含門號0000000000號SIM 卡1 張。 3.乙○○所有。 6 蘋果廠牌手機（IPHONE 11） 1 支 1.即警一卷第31頁扣押物品目錄表編號1 。 2.甲○○所有。 7 蘋果廠牌手機（IPHONE 8） 1 支 1.即警一卷第31頁扣押物品目錄表編號2 。 2.甲○○所有。 8 蘋果廠牌手機（IPHONE 8） 1 支 1.即警一卷第31頁扣押物品目錄表編號3 。 2.甲○○所有。 

卷別對照表：

簡稱 卷別 警一卷 屏東憲兵隊憲隊屏東字第1100028016號 警二卷 屏東縣政府警察局屏警刑經字第11035151000 號 他卷 臺灣屏東地方檢察署110 年度他字第1664號卷 偵4185卷 臺灣屏東地方檢察署110 年度偵字第4185號卷 偵6825卷 臺灣屏東地方檢察署110 年度偵字第6825號卷 偵7116卷 臺灣屏東地方檢察署110 年度偵字第7116號卷 偵7395卷 臺灣屏東地方檢察署110 年度偵字第7395號卷 聲押卷 臺灣屏東地方檢察署110 年度聲押字第85號卷 查扣190 卷 臺灣屏東地方檢察署110 年度查扣字第190 號卷 查扣272 卷 臺灣屏東地方檢察署110 年度查扣字第272 號卷 查扣273 卷 臺灣屏東地方檢察署110 年度查扣字第273 號卷 查扣276 卷 臺灣屏東地方檢察署110 年度查扣字第276 號卷 聲羈卷 臺灣屏東地方法院110 年度聲羈字第85號卷 偵聲卷 臺灣屏東地方法院110 年度偵聲字第94號卷 原審卷 臺灣屏東地方法院110 年度訴字第412 號卷